# 请教陈版主衍生品和现货利润的问题

提问人：lijbo 时间：2022-08-06 22:50:20
@chenyiwei 请教陈版主，A公司在境外有一家子公司，由于境外子公司不能开展衍生品业务，子公司开展现货交易，衍生品业务在国内A公司开展，在大宗商品价格波动较大时候；会出现子公司净利润和母公司利润之间错配以及波动较大的问题，虽然在合并层面看没有问题。这种情况下，有什么好的方法来平滑两个公司之间的利润？（子公司不能开展衍生品业务）

回答人：chenyiwei
在合并报表层面，因需将母子公司看作一个整体，故可以考虑在合并报表中能否将此类交易在集团合并报表层面运用套期会计。当然母子公司各自个别报表层面的错配是难以避免的。